---
title: "Занятие 3 повторение"
output:
  html_document:
    df_print: paged
  html_notebook: default
  word_document: default
---

# Повторение 

## Индексирование списков, массивов, матриц 

### Пример 1

Дано именованный вектор `vec1` и `vec2` с другими именами. Нужно, чтобы имена у `vec2`  и `vec3` были как `vec1`

```{r}

vec1 <- c(янв=30, фев=30, март=40)
vec2 <- seq(20,50,length.out = 3)
names(vec2) <- c("jan","feb","mar")
vec3 <- seq(20,50,along.with = vec1)
print(vec1)
print(vec2)
vec3
```
Решение:

```{r example 1 solution}
names(vec3) <- names(vec2) <- names(vec1)
cat("vec1")
vec1
cat("vec2")
vec2 
cat("vec3")
vec3 
```
## Получить тескт из Word 

```{cmd,eval=FALSE}
pandoc -o primer2.md "зан2 Пример 2.docx"
```


### Формула 2

$$\sum_{i = 0}^{N}{x_{i} = 0}$$

### Пример 2

Поэлементные операции над векторами разной длины (recycling)

Дано:

Вектор из 12 элементов
```{r}
vec12 <- c(seq(300,200,length.out = 6),
           seq(100,300,length.out = 6))
vec12
```


Получить сумму элементов, где индексы кратны четырем

1)  Логический индекс

2)  Recycling с вектором длины 4

Решение 1 :

```{r}
(idx <- seq(from=1,by=1,along.with = vec12))
idx%%4==0
vec12[idx%%4==0]
sum(vec12[idx%%4==0])
```
```{r}
vec4 <- c(0,0,0,1)
vec12*vec4   # length 12 и 4
vec12*rep(vec4,3) # length 12 и 12
```





