---
title: "Матрицы и dataframe"
output:
  word_document: default
  html_notebook: default
---



## Простые графики `plot()`

Виды графиков

* plot() - базовая графика
* ggplot2 -- уровня публикаций 
* plotly 



Старая лекция по простым графикам[Rpubs](https://rpubs.com/ikochergin/59360)

```{r}
curve(sin(x) , from = -pi*1.5 , to=pi*1.5,n=200,type = "l",lty=3,bg="cyan")
```
```{r}
head(cars)
```
```{r}
plot(x=cars$speed,y=cars$dist,xlab = "speed (mph)",ylab = "тормозной путь",col=3 )
```
```{r myplot2 , fig.dim=c(3,4)}
plot(dist~speed, data=cars,xlab = "speed (mph)",ylab = "тормозной путь",col=3,pch=21,bg="cyan",cex=2.5 )
```
* * *

Где можно узнать про символы, для рисования точек?

Цвета?






#### abline


```{r myplot3 , fig.dim=c(3,4)}
plot(dist~speed, data=cars,xlab = "speed (mph)",ylab = "тормозной путь",col=3,pch=21,bg="cyan",cex=1.5 )
abline(h=40,col="red" ) # гориз
abline(v=15,col="pink" ) # верт
abline(a=20,b=3,col="pink" ) # накл
```
```{r}
model1 <- lm(dist~speed,data=cars)
model1
```
```{r}
str(model1)
```
```{r}
line_coef <- coef(model1)
```


```{r}
plot(dist~speed,data=cars)
abline(a=line_coef[1],b=line_coef[2],col="red")
```
```{r}
plot(dist~speed,data=cars)
abline(coef= coef(model1),col="red")
```

```{r pie}
pie(c(russia=200, usa=300, other=100))
```



## dataframe

* array   vector, matrix , array, `dim(a) --> 1,2,3,4` элементы имеют один тип

* list   -- элементы могут быть любого типа и сами быть списками массивами

* dataframe list(vectors)

```{r}

df1=data.frame(
  name=c("Вася","Коля","Петя"),
  height=c(169,180,210)
,stringsAsFactors = F)
df1

```
```{r}

str(df1)

```



```{r,message=FALSE}
install.packages("tidyverse")

```

### Пакеты в tidyverse

```{r,message=FALSE}
library(tidyverse)
tidyverse_packages()
```



* readr   -- читать из текста
* readxl  -- из excel
* tibble  -- удобные dataframe
* tidyr   -- реструкторизация
* dplyr   -- группировки, сортировки, соединений таблиц как в SQL
* forcat  -- для категорий (factors)
* ggplot2  -- графика
* magrittr -- оператор pipe 
* stringr  -- текстовые данные
* xml2     
* json 
* rvest    -- скачивать с вебсайтов
* httr 
* lubridate
* purrr -- функциональное прогр 
(вместо apply)




```{r}
library(readxl)
```

```{r}
prod=read_xlsx("prod.xlsx",sheet = "sep")
```

```{r}
str(prod)
```

```{r}

prod$total = prod$price*prod$amount
prod

```
```{r}
prod[2,4]
```
```{r}
prod[2,]
```
```{r}
prod[,2]
```
```{r}
prod[,"price"]
```
```{r}
prod$amount
```
```{r}
prod["price"]
```
```{r}
prod[["price"]]
```
```{r}
prod[-2]
```
```{r}
prod[c(2,3)]
```


####  Пример


```{r}
head(mtcars,4)
```

```{r}
tail(mtcars,4)
```
автомобили с am==0 авт коробка

```{r}
mtcars$am==0
```

```{r}
which(mtcars$am==0)
```



```{r}
mtcars[which(mtcars$am==0),]
```

```{r}
mtcars[mtcars$am==0,]
```


автом коробка и более 200 hp

```{r}
mtcars[mtcars$am==0& (mtcars$hp>200), ]
```
автом коробка или более 200 hp


```{r}
mtcars[mtcars$am==0 |mtcars$hp>200, ]
```


убрать те, автом коробка или более 200 hp


```{r}
mtcars[!(mtcars$am==0 |mtcars$hp>200), ]
```

## dplyr::filter()


```{r}
library(dplyr)

```


автом коробка и более 200 hp

```{r}

filter(mtcars, am==0 & hp>200)
```


автом коробка или более 200 hp

```{r}

filter(mtcars, am==0 |  hp>200)
```
результат пред команды упорядочить по возрастанию экономичности (mpg)


```{r}

arrange(filter(mtcars, am==0 |  hp>200),mpg)
```
результат пред команды упорядочить по убыванию экономичности (mpg)


```{r}

slice(arrange(filter(mtcars, am==0 |  hp>200),desc(mpg) ),1:9)
```

теперь при помощи pipe operator 
отобрать нужные столбцы

```{r}
mtcars %>%
  filter( am==0 |  hp>200) %>%
  arrange(desc(mpg) ) %>%
  slice(1:9) %>% 
  select(mpg,hp,am,disp)
```

